臺灣高雄地方法院刑事判決　　　　　　　96年度重訴字第17號
公　訴　人　臺灣高雄地方法院檢察署檢察官
被　　　告　丁○○
　　　　　　　　　　現於高雄看守所羈押中
選任辯護人　楊昌禧律師
　　　　　　梁育誠律師
上列被告因違反毒品危害防制條例案件，經檢察官提起公訴（96
年度偵字第1277號、第3505號、第4553號），本院判決如下：
    主  文
丁○○共同犯運輸第二級毒品罪，處有期徒刑玖年陸月。扣案之
第二級毒品甲基安非他命包（驗前總毛重仟零拾柒公克，
驗餘總重貳仟玖佰捌拾玖點捌柒公克）沒收銷燬之；扣案之甲基
安非他命外包裝塑膠袋只（總重約肆拾陸點玖伍公克）、7-11
購物袋壹只、藍色背包壹只、門號0000000000號行動電話壹具（
含SIM 卡），均沒收。
    事  實
一、丁○○綽號「小鼠」（或「鼠仔」），有施用毒品習慣，明
    知甲基安非他命（俗稱「糖仔」）業經公告列為毒品危害防
    制條例第2 條第2 項第2 款第二級毒品，不得非法運輸、持
    有，為圖得代為運送甲基安非他命之利益，竟與年籍姓名不
    詳綽號「阿源」之30多歲成年男子，共同基於運輸第二級毒
    品之犯意聯絡，提供其所有0000000000號行動電話為聯絡工
    具，於民國96年1 月3 日中午12時許，在高雄市○○區○○
    街附近之三民公園，以每包新臺幣（下同）1 萬元之代價，
    受「阿源」之託，收受由「阿源」交付之以3 只塑膠袋分裝
    ，復以7-11購物袋1 只統包，再放置在1 只藍色背包內之甲
    基安非他命3 包，並約定將會有年籍姓名不詳之人撥打丁○
    ○持用之上開行動電話與丁○○聯絡，再由丁○○與該人自
    行約定轉交上開甲基安非他命之地點。
二、丁○○取得「阿源」交付之上開甲基安非他命3 包後，即先
    持往其位於高雄市○○區○○街289 號住處，並自行先預定
    交貨地點為高雄市○○路「家樂福賣場」，乃即騎乘其母所
    有機車帶上開甲基安非他命3 包出門。於同日（3 日）中
    午12時40分許，果有持用0000000000號行動電話之年籍姓名
    不詳之人，撥打丁○○持用之上開行動電話，告知丁○○其
    為「阿源朋友」，丁○○即與之約定交貨地點為上開「家樂
    福賣場」，而持用0000000000號行動電話之人並告知「我快
    到了打給你」；後於同日中12時50分許，持用0000000000號
    行動電話之人再以同前方式告知丁○○即將到達上開「家樂
    福賣場」，並告知丁○○其所駕駛車輛車型為黑色「ㄝ秀」
    （即TOYOTA廠牌EXSIOR車型）；丁○○再於同日中午12時56
    分許聯絡持用0000000000號行動電話之人，確認是否已到達
    現場，持用0000000000號行動電話之人則告知已到達現場並
    停在路邊。
三、嗣因上開0000000000號行動電話自95年12月21日起即遭檢調
    機關執行通訊監察，行政院海岸巡防總局南部地區巡防局會
    同高雄縣政府警察局循線於同日（3 日）下午1 時許，在上
    開「家樂福賣場」大門前，當場查獲丁○○，並自其所持藍
    色背包1 只內起出以7-11購物袋1 只統包，再以3 只塑膠袋
    （總重約46.95 公克）分裝之上開甲基安非他命3 包（驗前
    總毛重3037公克，驗餘總重2989.87 公克，驗前甲基安非他
    命總純質淨重約224.25公克），及丁○○所有供聯絡運輸毒
    品用之0000000000號號行動電話1 具（含SIM 卡）；惟丁○
    ○於遭查獲前，尚未及自「阿源」取得3 萬元報酬，而持用
    0000000000號行動電話之人則於警查緝丁○○時乘隙逃逸。
四、案經行政院海岸巡防總局南部地區巡防局、高雄縣政府警察
    局移送臺灣高雄地方法院檢察署檢察官偵查起訴。
    理  由
一、程序方面─
  (一)被告丁○○（以下簡稱被告）、選任辯護人均爭執被告於警
    詢、96年1 月3 日偵訊之陳述，係因遭員警利誘如坦承配合
    可獲交保始為，不具證據能力。惟查：
  1.選任辯護人曾聲請複製被告警詢錄音帶，擬藉警詢詢答之錄
    音內容，證明被告曾遭員警利誘，經與檢察官協調後，以選
    任辯護人於本案審理前至本院聽取被告之警詢錄音內容代替
    之，如確有被告、選任辯護人所爭執之情事，再於審判期日
    當庭勘驗被告之警詢錄音帶（見本院重訴卷第103 頁背面）
    。經選任辯護人聽取被告之警詢錄音帶後，被告及選任辯護
    人均捨棄再當庭勘驗被告之警詢錄音帶（見本院重訴卷第
    126 頁背面）。足認被告警詢錄音內容並未能顯現被告或選
    任辯護人所爭執之被告警詢時有遭員警利誘之情事。
  2.被告及選任辯護人均未爭執檢察官於96年1 月3 日訊問被告
    時，有利誘被告坦承配合之情形；且現階段刑事訴訟法規定
    檢察官代表國家偵查犯罪、實施公訴，依法其有訊問被告之
    權，而實務運作時，偵查中檢察官向被告所取得之陳述，原
    則上均能遵守法律規定，不致違法取供，其可信性極高。是
    自難以被告及選任辯護人空言，亦未指出被告有遭利誘之證
    明方法，遽認被告於96年1 月3 日偵訊之陳述亦係受利誘所
    致。
  3.證人即製作被告警詢筆錄之高雄縣政府警察局巡官許英輝於
    本院證稱：「伊製作丁○○筆錄，是全程錄音，採一問一答
    ，有同步錄音，伊沒有向丁○○說要他好好配合，可以交保
    」等語（見本院重訴卷第182 頁背面）；及證人即查獲本件
    之行政院海岸巡防總局南部地區巡防局分隊長侯安泰於本院
    證稱：「伊沒有聽到有人對丁○○說被抓到了就好好配合，
    如果配合好好講，就可以交保」等語（見本院重訴卷第176
    頁）在卷。顯見被告及選任辯護人上開爭執並無事證可佐。
  4.綜上所述，被告、選任辯護人上開被告於警詢、96年1 月3
    日偵訊之陳述，係因遭員警利誘如坦承配合可獲交保之辯解
    ，均屬無據。是應認被告於警詢、96年1 月3 日偵訊之陳述
    均具證據能力。
  (二)被告、選任辯護人均不爭執查獲相片9 幀、內政部警政署刑
    事警察局鑑定書1 紙、台灣檢驗科技股份有限公司濫用藥物
    檢驗報告1 紙之證據能力（見本院重訴卷第56頁）；且上開
    相片為機械運作記錄當時之真實畫面，鑑定書及檢驗報告為
    專業鑑定機關經精密儀器設備判讀後所出具，該等文書經常
    處於可受公開檢查之狀態，其正確性及真實之保障極高，並
    無不可信情形；復為認定本件犯罪事實所需，以之作為證據
    應屬適當，是應認均具證據能力。
  (三)本件0000000000號行動電話自95年12月21日起至96年1 月19
    日止，經臺灣高雄地方法院檢察署依法核發通訊監察書實施
    監聽，有該通訊監察書1 紙在卷可稽（見本院重訴卷第90、
    91頁）；且該監察內容為機械式之電磁記錄，監聽內容譯文
    並提示予被告、選任辯護人及檢察官有辨明之機會；又其中
    96年1 月3 日中午12時56分許之監察內容，並經本院當庭勘
    驗，製有勘驗筆錄可憑（見本院重訴卷第201 、202 頁），
    而其餘監察內容，被告及選任辯護人則當庭表示毋庸勘驗監
    聽錄音光碟（見本院重訴卷第56頁、103 頁背面）；復無任
    何證據可認取得上開監聽內容有違法或不當之處，應認上開
    行動電話監聽內容具證據能力。
  (四)其餘本院所引證據，雖屬被告以外之人於審判外之書面陳述
    。惟檢察官、被告及選任辯護人知有上情而未於言詞辯論終
    結前聲明異議，本院審酌該等書面陳述作成之情形均屬正常
    ，並無任何違反法定程序或不當之情形，且與待證事實有關
    聯性，認適當作為證據，依刑事訴訟法第159 條之5 第2 項
    規定，認亦均具證據能力。
二、認定犯罪事實所憑證據及理由─
  (一)訊據被告固坦承曾受「阿源」成年男子之託，代為交付本件
    扣案3 包白色細砂狀物品予「阿源」指定之人，並與持用
    0000000000號行動電話之人約定在高雄市○○路「家樂福賣
    場」交貨，惟矢口否認有運輸第二級毒品犯行，辯稱：「伊
    綽號不是『小鼠』或『鼠仔』，伊也不知道『阿源』交付的
    東西是甲基安非他命，『阿源』跟伊說是糖」云云。選任辯
    護人則為被告辯護稱：「扣案物品屬第四級管制藥品之原料
    藥，並非第二級毒品甲基安非他命；且被告只知道是『糖』
    ，不是『糖仔』；又0000000000行動電話早經檢調單位監聽
    ，警察機關竟未能查出該行動電話使用人，並於查獲被告過
    程中，加以逮捕，懷疑係警方為爭取破案獎金，利用線民『
    阿源』將扣案物品交予被告；被告如有犯罪，應是運送第四
    級管制藥品」等語。
  (二)經查：
  1.扣案3 包物品，經送內政部警政署刑事警察局鑑定結果，均
    檢出第二級毒品甲基安非他命、毒品先驅原料麻黃成分（
    驗前總毛重3037公克、驗前甲基安非他命總純質淨重約
    224.25公克、驗前麻黃｛Ephedrine ｝總純質淨重約
    2697.13 公克，驗餘總重2989.87 公克），有該局96年1 月
    24日刑鑑字第0960004255號鑑定書1 紙在卷可稽（見96偵
    1277號卷第81頁）；且經本院依選任辯護人聲請，函詢內政
    部警政署刑事警察局上開扣案3 包物品是否僅屬「第四級毒
    品之原料藥」，而非屬「第二級毒品甲基安非他命」，經該
    局函覆稱：「送驗證物中均含有第二級毒品甲基安非他命及
    毒品先驅原料麻黃（亦屬於第四級管制藥品之原料藥）等
    成分」，有該局96年4 月9 日刑鑑字第0960042613號函在可
    按（見本院重訴卷第93頁）；又經本院當庭勘驗扣案甲基安
    非他命外觀，呈白色細砂狀，有勘驗筆錄在卷可憑（見本院
    重訴卷第203 頁背面），亦與甲基安非他命一般呈晶體狀相
    符。是足認扣案3 包呈白色細砂狀物品均含有甲基安非他命
    成分，亦與甲基安非他命外觀相同無訛。至於選任辯護人聲
    請再將扣案3 包物品送請其他單位鑑定，自已無必要，併此
    敘明。
  2.被告於96年1 月3 日中午12時許，在高雄市○○區○○街附
    近之三民公園，以每包1 萬元之代價，受綽號「阿源」成年
    男子之託，代為轉交上開含甲基安非他命物品3 包予「阿源
    」指定之人，並於收受該3 包物品時即知係屬甲基安非他命
    成分，並自其中施用少量等情。有：
  被告於警詢、96年1 月3 日偵訊、本院聲羈訊問、本院分別
    陳稱：「扣案3 包物品是『阿源』的男子今日（3 日）中午
    在伊家附近三民公園交給伊，他是以電話0000000000撥打伊
    手機電話0000000000號聯絡伊交付毒品，酬勞為每包1 萬元
    代價，共3 包3 萬元，等成功後，『阿源』會跟伊聯絡交付
    酬勞3 萬元；『阿源』將毒品交給伊時，伊有吸2 、3 口，
    是俗稱糖果的毒品安非他命」（見警卷第2 、3 頁）、「3
    包毒品是『阿源』叫伊轉交給另一個人，他給伊酬勞（每包
    ）1 萬元，『阿源』是在三民區○○街的公園拿毒品給伊，
    說對方打電話給伊時，再約地點和時間；『阿源』拿給伊時
    ，伊有吸2 、3 口」（見96偵1277號卷第10頁）、「『阿源
    』叫伊幫他拿給對方，他把伊電話給對方，然後對方再打給
    伊；『阿源』給伊每包1 萬元代價，叫伊把東西交給對方，
    『阿源』交給伊時，有拿給伊吸，伊有吸2 、3 口，是拿安
    非他命給伊吸」（見本院聲羈卷第4 、5 頁）、「『阿源』
    大約是65、66年次的人，大約中午12點多，在伊家附近的三
    民公園把3 包東西交給伊」（見本院重訴卷第12頁）等語在
    卷；復經證人許英輝於本院證稱：「製作警詢筆錄時，丁○
    ○有說『阿源』將毒品交給他時，他有拿來吸2 、3 口，筆
    錄是依丁○○所言記載的」等語明確（見本院重訴卷第184
    頁）。
  本院勘驗被告於96年1月3日為警查獲現場之搜證錄影內容：
  (1)01分11秒（指搜證錄影之時間）：
    員警一起將被告帶進「家樂福賣場」內，並叫被告蹲下，把
    背包打開，被告在背包中拿出1 只7-11購物袋，內裝滿物品
    。
  (2)01分24秒：
    員警：拿出來，拿出來。
    員警：你叫什麼名字？
    被告：維仔。
    員警：有無帶證件？
    員警：這什麼東西？
    被告：糖仔。（被告於同時拿出皮包，並交出證件予員警）
  (3)01分44秒：
    員警：你涉嫌違反毒品危害防治條例，經高雄縣機動查緝隊
          、台南縣機動查緝隊、高雄市機動查緝隊、高雄縣政
          府警察局刑警大隊逮捕，你了解嗎？你有三個權利，
          你可以選任辯護律師，你可以請求調查有利證據，可
          以保持緘默。
    員警：打開。（指示被告將7-11購物袋打開）
    員警：幾粒？
    被告：3 粒。
    員警：3 粒。
  (4)03分45秒：
    員警：這什麼東西？是糖仔嗎？你聞聞看。
    員警：這是安非他命喔？（被告點頭）這是安非他命喔？（
          被告點頭）
    員警：你是要交給誰的？
    被告：不知道，剛才別人叫我打電話（被告並拿出電話作勢
          要撥打）。
  (5)04分11秒：
    員警：你說這是什麼東西？
    被告：安非他命..糖仔。
    員警：糖仔喔。
    員警：是糖仔嗎？（另一員警再次將背包打開）
  (6)04分21秒：
    員警：這是安非他命嗎？（被告點頭）
    員警：你怎麼知道？
    被告：人家借放的。
    員警：他跟你說是安非他命喔？（被告點頭）
  (7)04分37秒：
    員警：誰叫你拿的？
    被告：一個叫「阿源」的人，叫我拿給人。
    此有本院96年9 月14日勘驗筆錄（見本院重訴卷第201 頁背
    面至202 頁背面）、現場相片多幀（見警卷第14-18 頁）在
    卷可憑；並經證人侯安泰於本院證稱：「安非他命黑話（即
    俗稱）大概有『糖果（台語）』、『甜的』或『硬的』、『
    男生』幾種」等語明確（見本院重訴卷第175 頁背面）。
  被告於為警查獲後所採尿液，經送鑑驗呈甲基安非他命陽性
    反應，有台灣檢驗科技股份有限公司濫用藥物檢驗報告1 紙
    、犯罪嫌疑人姓名對照表在卷可按（見本院重訴卷第137 、
    138 頁）。
  綜上所述，足認被告確有收受綽號「阿源」成年男子交付之
    扣案3 包物品，並以每包1 萬元之代價，欲轉交「阿源」指
    定之人，且於收受之時，即知該3 包物品含有甲基安非他命
    成分，並自其中施用少量，而致其於為警查獲後所採尿液呈
    甲基安非他命陽性反應無訛。至於被告於96年1 月3 日以後
    之偵訊及於本院改稱「阿源」告知該3 包物品為糖云云，選
    任辯護人為被告辯護稱被告只知道是「糖」，不是「糖仔」
    等語，均與上開被告於警詢、96年1 月3 日偵訊、本院聲羈
    訊問之供述未合，亦與96年1 月3 日查獲現場搜證錄影內容
    呈現之事實，及若「阿源」交付之3 包物品為糖，被告豈有
    持之吸食2 、3 口之理，均有不符，自均不足採信。
  3.被告於取得「阿源」交付之甲基安非他命3 包後，自行先預
    定交貨地點為高雄市○○路「家樂福賣場」，即騎乘其母所
    有機車帶上開甲基安非他命3 包出門，其後果有持用
    0000000000號行動電話之年籍姓名不詳之人，撥打被告持用
    之0000000000號行動電話與被告聯絡交貨地點，後被告於到
    達高雄市○○街「家樂福賣場」即為警查獲等情。有：
  被告於警詢、偵訊、本院分別陳稱：「『阿源』交待伊對方
    會打手機電話與伊聯絡，對方以0000000000打給伊，伊等約
    在鼎山街家樂福門口見面，伊約於12時55分到達後，再與對
    方聯絡完就被查獲」（見警卷第3 頁）、「伊第一通跟對方
    約在鼎山街、大順路交岔口，第二通對方說他要到了，第三
    通說他開什麼車停在哪，對方跟伊說是『阿源』的朋友；伊
    是96年1 月3 日下午1 時左右在鼎山街與大順路家樂福門口
    被查獲」（見96偵1277號卷第18、19頁）、「『阿源』東西
    拿給伊後，伊先回松江街家裡一會，再騎030 號機車往家樂
    福方向，伊出門前還沒接到對方的電話，伊是想要約在家樂
    福，所以先出發，對方打給伊的時候，伊剛好出門，對方打
    給伊是要伊約地方把東西交給他，所以伊直接騎到那邊去，
    機車是伊母親的；0000000000號行動電話NOKIA 手機是伊的
    ，SIM 卡是朋友送的」（見本院重訴卷第206 頁背面、208
    頁背面）等語在卷。
  0000000000號行動電話96年1月3日通訊監察內容：
  (1)中午12時24分許打出與0000000000000號通聯內容：
    0000000000000 號持用人要0000000000號行動電話持用人打
    0000000000號（「小鼠」）聯絡。
  (2)中午12時38分打出與0000000000號行動電話（「阿源」所持
    用）通聯內容：
    「阿源」叫0000000000號行動電話持用人現在打給「小鼠」
    。
  (3)中午12時40分許打出與0000000000號行動電話（即被告）通
    聯內容：
    A（指0000000000號行動電話持用人）：鼠ㄝ我阿源朋友。
    B（指被告）：大順路鼎山街家樂福。
    A：喔，我快到打給你。
    B：好。
  (4)中午12時50分許打出與0000000000號行動電話（即被告）通
    聯內容：
    A （指0000000000號行動電話持用人）：快到了，我開一台
    「ㄝ秀」、黑的。
    B （指被告）：好。
  (5)中午12時56分許打0000000000號行動電話（即被告）打入與
    0000000000號通聯內容：
    A （指被告）：你到了嗎？
    B （指0000000000號行動電話持用人）：我到了啊.... 我
    開一台黑色的啊，我停在旁邊而已。
    A：三菱的對吧
    B：那個...ㄝ秀的。
    A：ㄝ秀...黑的。
    B：黑色的...有沒有。
    A：TOYOTA的嗎？
    B：對對對。
    A：好...
    B：好..
    此有0000000000號行動電話通聯譯文及本院勘驗筆錄在卷可
    憑（見本院重訴卷第196 、201 頁）。
  綜上所述，足認被告確有提供其持用之0000000000號行動電
    話為聯絡工具，並帶「阿源」所交付之3 包甲基安非他命
    ，前往與0000000000號行動電話持用人約定之高雄市○○街
    「家樂福賣場」大門前進行交付，惟未及交付即為警查獲無
    訛。至於被告否認其綽號為「小鼠」或「鼠仔」云云，及選
    任辯護人質疑本件通訊監察譯文有漏載96年1 月3 日13時10
    分04秒、10分05秒、14分29秒、14分31秒、19分50秒通聯內
    容，該內容可能有利被告等語。惟依上開通訊監察譯文，就
    持用0000000000號行動電話之人以「小鼠」為代稱，被告於
    0000000000號行動電話持用人稱呼其為「鼠ㄝ」時亦未否認
    ；及本院函請行政院海岸巡防總局南部地區巡防局檢送上開
    5 通通聯譯文內容，經該局函覆稱：「96年1 月3 日13時10
    分04秒、10分05秒、14分29秒應為未接通電話，故無通聯內
    容；96年1 月3 日13時14分31秒、19分50秒並未顯示於現譯
    台（刑事警察局通訊監察中心現譯第29台），研判為遠傳電
    信公司線路問題」，有該局96年6 月21日南縣機字第
    0960011253號函在卷可稽（見本院重訴卷第145 頁）。是應
    認被告此部分供述、選任辯護人此部分爭執均不足採信，均
    併此說明。
  (三)按共同實施犯罪行為之人，在合同意思範圍以內，各自分擔
    犯罪行為之一部，相互利用他人之行為，以達其犯罪之目的
    者，即應對於全部所發生之結果，共同負責；且共同正犯之
    意思聯絡，原不以數人間直接發生者為限，即有間接之聯絡
    者，亦包括在內。是本件被告負責轉交扣案3 包甲基安非他
    命予「阿源」指定之人，「阿源」」負責提供毒品並指示被
    告，應認被告與「阿源」就本件運輸第二級毒品甲基安非他
    命行為，均各自有其分工，顯見其等均相互利用他人之行為
    ，以達其等運輸第二級毒品之目的，均應認係共同正犯。
  (四)復有被告所有供聯絡運輸毒品用之0000000000號行動電話1
    具（含SIM 卡），及共犯「阿源」所交付供盛裝扣案甲基安
    非他命用之藍色背包1 只、7-11購物袋1 只、塑膠袋3 只（
    總重約46.95 公克）扣案可資佐證。
  (五)綜上所述，本件事證已明，被告運輸第二級毒品犯行，洵堪
    認定。
  (六)至於選任辯護人以0000000000行動電話早經檢調單位監聽，
    警察機關竟未能查出該行動電話使用人，並於查獲被告過程
    中加以逮捕，而懷疑係警方為爭取破案獎金，利用線民『阿
    源』將扣案物品交予被告云云。惟選任辯護人此部分質疑並
    未舉出證明方法以實其說，僅為單純之猜測，已屬無據；且
    本院依職權函查0000000000號、0000000000號行動電話申請
    人資料，申請人分別為甲○○、丙○○，有遠傳電信股份有
    限公司、台灣大哥大股份有限公司函在卷可憑（見本院重訴
    卷第45-48 頁），再經本院調取甲○○、丙○○之口卡片（
    見本院重訴卷第85-88 頁）供被告指認，被告亦陳稱不認識
    該2 人（見本院重訴卷第102 頁背面）；又本院再依選任辯
    護人之聲請─「阿源」全名為乙○○，住在高雄市○○區○
    ○街124 巷11號5 樓，函查該址之全戶戶籍謄本，惟並未發
    現有該戶籍地址存在，有高雄市左營區戶政事務所96年3 月
    23日高市左戶字第0960001783號函在卷可按（見本院重訴卷
    第84頁）。是本院業已依職權及選任辯護人之聲請，就有利
    被告之事證為調查，惟並未能查出「阿源」及0000000000號
    行動電話之實際持用人，自難依選任辯護人上開無證據可佐
    之猜測，遽為被告有利之認定。
三、論罪之理由─
    核被告所為，係犯毒品危害防制條例第4 條第2 項運輸第二
    級毒品罪。被告持有第二級毒品之低度行為，為運輸第二級
    毒品之高度行為所吸收，不另論罪。又被告上開犯行，與「
    阿源」成年人間有犯意聯絡及行為分擔，為共同正犯。
四、科刑及沒收之理由─
  (一)爰審酌毒品對我國社會之安寧秩序及國人之身心健康可能產
    生之危害至鉅，政府三令五申禁絕毒品之流通，被告竟仍為
    圖一己之私，夥同「阿源」共同運輸第二級毒品甲基安非他
    命，所運輸之第二級毒品數量高達總毛重3037公克，業如前
    述，數量龐大，潛在性危險嚴重，且犯後飾詞卸責，否認犯
    行，不知悔悟，惟本件甲基安非他命總純質淨重約224.25公
    克，復尚未轉交完成，且其前未曾受有期徒刑以上刑之宣告
    ，有臺灣高等法院被告前案紀錄表在卷可憑，於本件犯行僅
    居於受指示之次要地位等一切情狀，量處有期徒刑9 年6 月
    ，以資懲儆。
  (二)扣案之第二級毒品甲基安非他命（驗前總毛重3037公克，驗
    餘總重2989.87 公克），為毒品，依毒品危害防制條例第18
    條第1 項前段規定宣告沒收銷燬之，至於鑑驗耗用之毒品既
    已滅失，自無庸宣告沒收銷燬。又上開扣案甲基安非他命外
    包裝塑膠袋3 只（總重約46.95 公克），經鑑定機關就其與
    毒品甲基安非他命分別鑑析重量，有內政部警政署刑事警察
    局鑑定書可憑，足認與毒品並無不可析離之關係，與扣案之
    藍色背包1 只、7-11購物袋1 只，均為供盛裝甲基安非他命
    所用之物品，亦為供運輸毒品犯罪所用之物，復為共犯「阿
    源」所有；及扣案00000000002 號行動電話1 具（含SIM 卡
    ，依通訊業者慣例，SIM 卡為門號使用之介面，通訊業者於
    接受消費者申辦門號並將該門號開通上線時，SIM 卡之所有
    權即移轉予消費者），為被告所有，亦為供運輸毒品犯罪所
    用之物，業如前述，均依毒品危害防制條例第19條第1 項規
    定宣告沒收。
五、對其他公訴事實之判斷─
  (一)公訴意旨另謂：被告所運輸之上開甲基安非他命，係「阿源
    」於96年1 月3 日下午1 時許前之不詳時間，在不詳地點，
    向不詳姓名年之人，以不詳金額一次販入，再與買家談妥數
    量及價錢後，囑由被告轉交該買家。因認被告另涉有違反毒
    品危害防制條例第4 條第2 項販賣第二級毒品罪嫌云云。
  (二)惟訊據被告堅決否認有此部分犯行；且被告於偵訊、本院聲
    羈訊問亦分別供稱：「『阿源』只是叫伊把東西交給對方，
    伊不道價錢」（見96偵1277號卷第10、11頁）、「伊不知道
    是否『阿源』賣給對方，他只是叫伊把東西交給對方」（見
    本院聲羈卷第5 頁）等語；又由上開通訊監察譯文，僅能證
    明被告就運輸本件扣案甲基安非他命有所聯絡，並未能證明
    被告知悉「阿源」與0000000000號行動電話持用人之約定內
    容，自應為被告有利之認定。是尚難認公訴人此部分指述為
    真，被告此部分犯行，尚屬犯罪嫌疑不足，原應為無罪之諭
    知；惟公訴意旨認此部分與上開論罪科刑部分有想像競合犯
    之裁判上一罪關係，爰不另為無罪之諭知，附此敘明。
六、本件扣案3 包呈白色細砂狀物品，雖另檢出麻黃（
    Ephedrine） 成分；惟麻黃為「毒品先驅原料」，非屬第
    四級毒品，併此敘明。
七、適用之法律─
  (一)刑事訴訟法第299 條第1 項前段。
  (二)毒品危害防制條例第4 條第2 項、第18條第1 項前段、第19
    條第1 項。
  (三)刑法第11條、第28條。
本案經檢察官王邦安到庭執行職務。
中　　華　　民　　國　　96　　年　　9 　　月　　28　　日
                刑事第六庭  審判長法  官  曾逸誠
                                  法  官  陳思睿
                                  法  官  林柏壽
以上正本證明與原本無異。
如不服本判決應於收受本判決後10日內向本院提出上訴書狀，並
應敘述具體理由，如未敘述上訴理由者，應於上訴期間屆滿後20
日內補提理由書狀於本院（均須按他造當事人之人數附繕本）「
切勿逕送上級法院」。
中　　華　　民　　國　　96　　年　　9 　　月　　28　　日
　　　　　　　　　　　　　　　　　書記官  周祺雯
附錄本判決論罪科刑法條：
毒品危害防制條例第4 條第2 項：
製造、運輸、販賣第二級毒品者，處無期徒刑或7 年以上有期徒
刑，得併科新臺幣7 百萬元以下罰金。
